【裁判字號】    99,訴緝,159
【裁判日期】    990722
【裁判案由】    毒品危害防制條例
【裁判全文】
臺灣板橋地方法院刑事判決             99年度訴緝字第158號
公  訴  人  臺灣板橋地方法院檢察署檢察官
被      告  甲○○
上列被告因違反毒品危害防制條例等案件，經檢察官提起公訴（
98年度毒偵字第6006號、98年度毒偵字第8485號），嗣因被告於
本院準備程序中就被訴事實為有罪之陳述，本院告知被告簡式審
判程序之旨，並聽取當事人之意見後，合議庭裁定由受命法官獨
任改依簡式審判程序進行，並合併審理判決如下：
    主  文
甲○○施用第一級毒品，累犯，處有期徒刑捌月。扣案之海洛因
貳包（共驗餘淨重零點零玖伍陸公克）沒收銷燬之；又施用第一
級毒品，累犯，處有期徒刑捌月。扣案之海洛因貳包（共驗餘淨
重零點貳零柒公克）沒收銷燬之；應執行有期徒刑壹年貳月。扣
案之海洛因貳包（共驗餘淨重零點零玖伍陸公克）、貳包（共驗
餘淨重零點貳零柒公克）均沒收銷燬之。
    事  實
一、甲○○前於民國94年間，因違反毒品危害防制條例案件，經
    本院裁定送觀察、勒戒後，認有繼續施用毒品之傾向，復經
    本院裁定令入戒治處所施以強制戒治，嗣認無繼續強制戒治
    之必要，於95年9 月6 日釋放出所，並由臺灣板橋地方法院
    檢察署檢察官以95年度戒毒偵字第456 號為不起訴處分確定
    ；又其於93年間，因偽造文書等案件，經本院以93年度簡字
    第3918號判處有期徒刑3 月，如易科罰金以銀元3 百元折算
    1 日確定，於94年5 月3 日縮刑期滿執行完畢（於本案構成
    累犯）；另於97年間因施用毒品案件，經本院98年度訴字第
    337 號判處應執行有期徒刑1 年，嗣經上訴臺灣高等法院及
    最高法院駁回上訴確定，現在監執行中（於本案不構成累犯
    ）。詎猶不思戒絕毒癮，明知海洛因經毒品危害防制條例列
    為第一級毒品，不得施用、持有，竟基於施用第一級毒品海
    洛因之犯意，（一）於98年8 月18日上午8 、9 時許，在其
    位於臺北市○○區○○街2 段120 巷13號1 樓居所內，以針
    筒注射方式施用第一級毒品海洛因1 次。嗣於同日下午4 時
    許，在臺北縣三重市○○○路9 號前為警查獲，並扣得第一
    級毒品海洛因2 包（共驗餘淨重0. 095 6公克），經警採尿
    送驗後，其結果呈鴉片類陽性反應，始悉上情。（二）復於
    98年11月10日18時許，在其位於臺北縣三重市○○○路33
    巷42號3 樓住處內，以針筒注射方式施用第一級毒品海洛因
    1 次。嗣於同日23時10分許，與黃俊瑋在上址為警查獲，並
    扣得第一級毒品海洛因2 包（驗餘淨重0.207 公克），經警
    採尿送驗後，其結果呈鴉片類陽性反應，始悉上情。
二、案經臺北市政府警察局中正第一分局及臺北縣政府警察局三
    重分局移送臺灣板橋地方法院檢察署檢察官偵查起訴。
    理  由
一、訊據被告甲○○對於上揭施用毒品事實，均坦承不諱，事實
    欄（一）並有台灣尖端先進生技醫藥股份有限公司98年8 月
    28日 出具之濫用藥物檢驗報告、臺北市政府警察局偵辦毒
    品案件尿液檢體委驗單各1 紙、扣案之第一級毒品海洛因2
    包（共驗餘淨重0.0956公克）及交通部民用航空局航空醫務
    中心98年8 月27日出具之毒品鑑定書1 紙。事實欄（二）並
    有台灣檢驗科技股份有限公司98年11月27日出具之濫用藥物
    檢驗報告及臺北縣政府警察局三重分局查獲毒品案件被移送
    者姓名、代碼對照表各1 紙、扣案之第一級毒品海洛因2 包
    （共驗餘淨重0.207 公克）及交通部民用航空局航空醫務中
    心98年12月4 日出具之毒品鑑定書1 紙等件在卷足資佐證。
    本件事證均已臻明確，被告犯行洵堪認定，應依法論科。
二、核被告所為，分別係犯2 次毒品危害防制條例第10條第1項
    之施用第一級毒品罪。其施用第一級毒品前後持有第一級毒
    品之低度行為，皆為施用之高度行為所吸收，均不另論罪。
    又被告所犯上開二次施用毒品犯行，犯意各別，行為互異，
    應予分論併罰。再被告如事實欄所載之前科及刑之執行紀錄
    ，有臺灣高等法院被告前案紀錄表在卷可考，其於受有期徒
    刑執行完畢後，5 年內故意再犯本件有期徒刑以上之罪，均
    為累犯，應依法加重其刑。爰審酌被告施用毒品之行為，足
    以戕害其身心，滋生其他犯罪，惡化治安，嚴重損及公益，
    惟施用毒品之行為本質上係屬自我戕害行為，及被告犯罪後
    坦承犯行，態度良好等一切情狀，各量處如主文所示之刑，
    並定其應執行刑。
三、扣案先後兩次查獲之海洛因2 包（共驗餘淨重0.095 6 公克
    ）、2 包（共驗餘淨重0.207 公克），均為第一級毒品，其
    內海洛因與包裝袋無法完全析離，除供鑑驗用之毒品已滅失
    不另諭知外，餘均應依毒品危害防制條例第18條第1 項前段
    之規定併予宣告沒收銷燬之。至事實欄（二）被告與黃俊瑋
    經警查獲時另有扣得注射針筒2 支，經查已於本院99年度訴
    字第272 號黃俊瑋毒品案件認定係黃俊瑋所有供施用毒品之
    工具而諭知宣告沒收，有該判決網路列印本在卷可憑，本案
    不予宣告沒收，附此敘明。
據上論斷，應依刑事訴訟法第273 條之1 第1 項、第299 條第1
項前段，毒品危害防制條例第10條第1 項、第18條第1 項前段，
刑法第11條前段、第47條第1 項、第51條第5 款，判決如主文。
本案經檢察官李美金到庭執行職務。
中    華    民    國    99    年    7     月    22    日
                  刑事第十二庭  法  官  李君豪
以上正本證明與原本無異。
如不服本判決，應於判決送達後10日內敘明上訴理由，向本院提
出上訴狀 (應附繕本) ，上訴於臺灣高等法院。其未敘述上訴理
由者，應於上訴期間屆滿後20日內向本院補提理由書「切勿逕送
上級法院」。
                                書記官  金和國
中    華    民    國    99    年    7     月    22    日
附錄本案論罪科刑法條全文：
毒品危害防制條例第10條
施用第一級毒品者，處6月以上5年以下有期徒刑。
施用第二級毒品者，處3年以下有期徒刑。

司法院資訊處製作；財團法人民間司法改革基金會備份。
